Inventaris van bij het Ministerie van Justitie binnengekomen rapporten van de Inlichtingendiensten, 1918 - 1925
Nationaal Archief, Den Haag
- Parket van de Procureur-Generaal bij het Haagsche Gerechtshof, 7.
  - 1273. Brief aan de minister van Justitie met rapport (nr. 0988) van de Inlichtingendienst Den Haag inzake een bericht in het dagblad De Tribune over het Nederlandsch Comité tegen het internationale fascisme en een melding van berichtgever nr. 1 naar aanleiding van dit bericht., 1923; 444; 1 stuk
  - 1410. Brief aan de minister van Justitie met rapport (nr. 0996) van de Inlichtingendienst Den Haag met melding van berichtgever nr. 1 over plannen om te komen tot een eenheidsfront tussen communisten en sociaal-democraten., 1923; 445; 1 stuk
  - 1955. Brief aan de minister van Justitie met rapport (nr. 1027) van de Inlichtingendienst Den Haag met melding van berichtgever nr. 1 over de positie van N. Flimmen in de gehele internationale arbeidersbeweging., 1923; 446; 1 omslag
  - 1963. Brief aan de minister van Justitie met rapport (nr. 1015) van de Inlichtingendienst Den Haag over het bericht, dat de Duitse journalist Koffler naar Nederland is gestuurd om in contact te komen met Newbold en andere Engelse communisten., 1923; 447; 1 stuk
  - 2017. Brief aan de minister van Justitie met rapport (nr. 1038) van de Inlichtingendienst Den Haag met melding van berichtgever nr. 1 over door het Nationaal Arbeiders Secretariaat (N.A.S.) aan de pers verstrekte mededelingen met betrekking tot de Vlootwet en de toestand in Duitsland., 1923; 448; 1 omslag
  - 2027. Brief aan de minister van Justitie met rapport (nr. 1032) van de Inlichtingendienst Den Haag over het doen en laten van de heer G. Stammer, geboren te Berlijn, tijdens zijn bezoek aan Nederland, met bijlage., 1923; 449; 1 omslag
  - 2213. Brief aan de minister van Justitie met rapport (nr. 1044) van de Inlichtingendienst Den Haag met melding van berichtgever nr. 5 over de terugzending van 18 Maybach vliegtuigmotoren aan Duitsland., 1923; 450; 1 omslag
  - 2281. Brief aan de minister van Justitie met rapport (nr. 1047) van de Inlichtingendienst Den Haag met melding van berichtgever nr. 7 over de gecombineerde huishoudelijke vergadering van de groep "Rond de Vrije Socialisten" en de Internationale Anti-Militaristische Vereniging ( I.A.M.V). om iets gezamenlijk te doen tegen de a.s. Oranjefeesten., 1923; 451; 1 omslag
  - 2322. Brief aan de minister van Justitie met rapport (nr. 0974) van de Inlichtingendienst Den Haag over de circulaire van de administratie van de Bond van Religieuse Anarcho-Communisten, welke werd verzonden aan de leiders van deze bond en de abonnees van "De Vrije Communist"., 1923; 452; 1 stuk
  - 2768. Brief aan de minister van Justitie met rapport (nr. 1067) van de Inlichtingendienst Den Haag over de telegrafische adhesiebetuigingen, ontvangen uit diverse plaatsen in Nederland, betrekking hebbende op de vergadering van de Internationale Anti-Militaristische Vereniging tegen de Vlootwet., 1923; 453; 1 omslag
  - 2830. Brief aan de minister van Justitie met rapport (nr. 1068) van de Inlichtingendienst Den Haag met melding van berichtgever nr. 1 over het bericht, dat het Nationaal Arbeiders Secretariaat een algemene staking zal uitroepen tijdens de behandeling van de Vlootwet in de 2e Kamer., 1923; 454; 1 omslag
  - 3005. Brief aan de minister van Justitie met rapport (nr. 1077) van de Inlichtingendienst Den Haag over de demonstratie tegen de Vlootwet in Den Haag, met bijlagen., 1923; 455; 1 omslag
  - 3062. Brief aan de minister van Justitie met rapport (1080) van de Inlichtingendienst Den Haag over het tumult op de publieke tribune tijdens de behandeling van de Vlootwet in de 2e Kamer., 1923; 456; 1 omslag
  - 3176. Brief aan de minister van Justitie met rapport (nr. 1088) van de Inlichtingendienst Den Haag met melding van berichtgever nr. 1 over de houding van het Nationaal Arbeiders Secretariaat indien er in Duitsland grote revolutionaire bewegingen uitbreken., 1923; 457; 1 omslag
  - 3248. Brief aan de minister van Justitie met rapport (nr. 1091) van de Inlichtingendienst Den Haag over de oprichting van "De Hollandsche Bank voor 1923" te Hamburg., 458; 1 omslag
  - 3379. Brief aan de minister van Justitie met rapport (nr. 1097) van de Inlichtingendienst Den Haag met melding van berichtgever nr. 1 over de internationale instructie aan de leiding van de communisten, dat arbeiders in alle landen hun steun hebben te geven aan een eventuele revolutionaire beweging in Duitsland., 1923; 459; 1 omslag
  - 3477. Brief aan de minister van Justitie met rapport (nr. 1099) van de Inlichtingendienst Den Haag met melding van berichtgever nr. 1 over de bespreking tussen de Nederlandse Vak Vereniging en de beroepssecretariaten., 1923; 460; 1 omslag
  - 3589. Brief aan de minister van Justitie met rapport (nr. 1105) van de Inlichtingendienst Den Haag met melding van berichtgever nr. 1 over de tegenzin bij de leiding van de Internationale Vak Vereniging om de Duitse arbeidersbeweging te helpen bij hun revolutionaire bewegingen., 1923; 461; 1 omslag
  - 3605. Brief aan de minister van Justitie met een rapport (nr. 1106) van de Inlichtingendienst Den Haag over een tweetal huishoudelijke vergaderingen van personeelgroepen van de Haagse Tram Maatschappij., 1923; 462; 1 omslag
  - 3618. Brief aan de minister van Justitie met rapport (nr. 1108 ) van de Inlichtingendienst Den Haag met melding van berichtgever nr. 8 over de 1e huishoudelijke vergadering van Het Verbond van Actualisten, van 13 december 1923 te Den Haag., 463; 1 omslag
  - 3671. Brief aan de minister van Justitie met rapport (nr. 1112) van de Inlichtingendienst Den Haag van de vergadering van het Comité van Actie (Oranjegezinde leden van de burgerwacht), van 18 december 1923 te Den Haag., 464; 1 stuk
  - 0041. Brief aan de minister van Justitie met rapport (nr. 0024) van de Inlichtingendienst Amsterdam over de door de Communistische Partij Holland (C.P.H.) en het dagblad De Tribune verzonden circulaire "Verdedigingsfonds"., 1924; 465; 1 omslag
  - 0216. Brief aan de minister van Justitie met rapport (nr. 1120) van de Inlichtingendienst Den Haag over de huishoudelijk vergadering van het Werkloozen Agitatie Comité, van 15 januari 1924 te Den Haag., 466; 1 omslag
  - 0393. Brief aan de minister van Justitie met rapport (nr. 1126) van de Inlichtingendienst Den Haag met melding van berichtgever nr. 1 over het geringe daadwerkelijk verzet van het Spoor- en Trampersoneel tegen de doorgevoerde loonsverlagingen., 1924; 467; 1 omslag
  - 0441. Brief aan de minister van Justitie met rapport (nr. 1129) van de Inlichtingendienst Den Haag met melding van berichtgever nr. 10 over de huishoudelijke vergadering van het Werkloozen Agitatie Comité, van 31 januari 1924 te Den Haag., 468; 1 omslag
  - 0503. Brief aan de minister van Justitie met rapport (nr. 1131) van de Inlichtingendienst Den Haag met melding van berichtgever nr. 10 over de huishoudelijke vergadering van het Werkloozen Agitatie Comité, van 5 februari 1924 te Den Haag., 469; 1 omslag
  - 0585. Brief aan de minister van Justitie met rapport (nr. 1128) van de Inlichtingendienst Den Haag met verslag van de huishoudelijke vergadering van de Vereniging van Spoor- en Trampersoneel, van 1 februari 1924 te Den Haag., 470; 1 omslag
  - 1369. Brief aan de minister van Justitie met rapport (nr. 0188) van de Inlichtingendienst Amsterdam met de namen van aangehouden verdachten met betrekking tot het aanplakken van een manifest over de Militielichting 1924, met manifest., 471; 1 omslag
  - 1431 en 1454. Brieven aan de minister van Justitie met rapport (nr. 0293a en 293c) van de Inlichtingendienst Rotterdam over de voortzetting van het congres van de Communistische Partij Holland (C.P.H.) van 14 en 15 april 1924 te Rotterdam., 472; 1 omslag
  - 1552. Brief aan de minister van Justitie met rapport (nr. 1180) van de Inlichtingendienst Den Haag over de 1 mei viering., 1924; 473; 1 omslag
  - 1552. Brief aan de minister van Justitie met rapport (nr. 1193) van de Inlichtingendienst Den Haag over de openbare vergadering van het Werkloozen Agitatie Comité van 20 mei 1924 te Den Haag., 474; 1 omslag
  - 1604. Brief aan de minister van Justitie met rapport (nr. 1184) van de Inlichtingendienst Den Haag over de viering van de 1 mei viering in Den Haag door de socialisten en communisten, met bijlage., 1924; 475; 1 omslag
  - 1775. Brief aan de minister van Justitie met rapport (nr. 1193) van de Inlichtingendienst Den Haag over de verdeeldheid in de Communistische Partij Holland (C.P.H.) en het ingrijpen door de Uitvoerende Raad van de Internationale., 1924; 476; 1 stuk
  - 1870. Brief aan de minister van Justitie met rapport (nr. 0294) van de Inlichtingendienst Rotterdam over het jaarverslag 1923-1924 van de Communistische Partij Holland (C.P.H.) afdeling Rotterdam., 477; 1 omslag
  - 1920. Brief aan de minister van Justitie met rapport (nr. 25) van de Inlichtingendienst Amsterdam met verslag van de vergadering van de Internationale Anti-Militaristen Vereniging van 26 januari 1924 te Amsterdam., 478; 1 omslag
  - 2279. Brief aan de minister van Justitie met rapport (nr. 1209) van de Inlichtingendienst Den Haag over de Internationale Conferentie tegen het Bolsjewisme van 23 en 24 juni te Parijs., 1924; 479; 1 omslag
  - 2329. Brief aan de minister van Justitie met rapport (nr. 1210) van de Inlichtingendienst Den Haag met melding van berichtgever nr. 1 over de houding van de sociaal-democratische wethouders in Amsterdam met betrekking tot de verslechteringen van de positie van de gemeentewerklieden., 1924; 480; 1 omslag
  - 2346. Brief aan de minister van Justitie met rapport (nr. 1211) van de Inlichtingendienst Den Haag over de Internationale Conferentie tegen het Bolsjewisme van 23 en 24 juni te Parijs ( vervolgrapport van nr. 1209)., 1924; 481; 1 omslag
  - 2405. Brief aan de minister van Justitie met rapport (1217) van de Inlichtingendienst Den Haag met melding van berichtgever nr. 1 over het onderhoud met de heer G.J. Walstra, bestuurder van de Nederlandschen Tabak- en Sigarenbewerkers Bond., 1924; 482; 1 omslag
  - 2419. Brief aan de minister van Justitie met rapport (nr. 1219) van de Inlichtingendienst Den Haag over de Anti Militaristische Landdag van 27 juli 1924 te Den Haag, met foto's., 483; 1 omslag
  - 2423. Brief aan de minister van Justitie met rapport (1220 van de Inlichtingendienst Den Haag met melding van berichtgever nr. 1 over een speciale organisatie, welke de Internationale Vak Vereniging zou hebben, om bij gevaar van oorlog een algemene staking uit te roepen., 1924; 484; 1 omslag
  - 2509. Brief aan de minister van Justitie met rapport (nr. 0296) van de Inlichtingendienst Rotterdam met vertaling van een strooibiljet, welke is aangetroffen aan boord van een der schepen van de Stoomvaart Maatschappij "Nederland"., 1924; 485; 1 omslag
- Inlichtingendienst Generale Staf, 8.
  - 4732. Brief aan de minister van Justitie met een rapport (nr. 195) van de Inlichtingendienst Den Haag over een mogelijke 24-uursstaking onder het spoorwegpersoneel., 1919; 486; 1 omslag
  - 0561. Bericht van de 2e Divisie Koninklijke Marechaussee over het vertrek van 8 Belgische Regimenten Infanterie naar Duitsland en bericht uit Venlo over spoorwegstakingen bij de Rijn., 1920; 487; 1 stuk
  - 0600. Rapporten met berichten over de situatie in Duitsland van 24 maart 1920., 488; 1 omslag
  - 0609 en 0613. Rapporten met berichten over de situatie in Duitsland van 25 maart 1920., 489; 1 omslag
  - 0621. Rapport met berichten over de situatie in Duitsland van 25 maart 1920., 490; 1 stuk
  - 0623. Rapport met berichten over de situatie in Duitsland van 26 maart 1920., 491; 1 stuk
  - 0776. Rapport over de indrukken van de onrustige toestanden in de Duitse stad Dresden., 1923; 492; 1 stuk
  - 0779. Rapport over het conflict in het Duitse Ruhrgebied., 1923; 493; 1 stuk
  - 0796. Rapport over het plan van separatisten in Rheinland om de Rheinische Republik uit te roepen., 1923; 494; 1 stuk
- Overige (niet bekend van welke inlichtingendienst deze stukken afkomstig zijn), 9.
  - Algemeen Handelsblad van 22 april 1919, blad 5 en 6., 495; 1 stuk
  - Brief van de minister van Justitie met onderhands verkregen inlichtingen over het Winchester Centrum voor Communistische Propaganda te Voorburg en de revolutionaire socialistische jeugdbond "De Zaaier", met geleidebrief., 1919; 496; 1 omslag
  - Brief van het Hoofd-Commissariaat van Politie te Utrecht met een 2-tal verslagen van de secretaris van de Communistische Partij Holland (C.P.H.) afdeling Utrecht, welke is geroyeerd als lid der partij., 1919; 497; 1 omslag
  - Brief van Hoofdcomité van Aktie der Katholieke Sociale Actie (KSA) met 2 afschriften van hun toegezonden brieven met betrekking tot communisten., 1919; 498; 1 omslag
  - Onderschepte telegrammen over de toestand in Duitsland ten opzichte van het Bolsjewisme, met geleidebrief en envelop., 1919; 499; 1 omslag
  - Rapport over een artikel in het dagblad De Tribune over diamanten van de Communistische Partij Holland (C.P.H.)., 1919; 500; 1 stuk
  - Rapport van een particuliere Inlichtingendienst inzake de Communistische Partij Holland (C.P.H.)., 1919; 501; 1 stuk
  - Verslag van een besloten vergadering van rijksambtenaren, gehouden in de dierentuin van Den Haag., 1919; 502; 1 stuk
  - Afschrift van een brief van K. Kruithof en J.A. Schutte aan de 2e Kamer en de ministers van Justitie en Arbeid met betrekking tot wijziging van de huurcommissiewet., 1920; 503; 1 stuk
  - Exemplaar van het Utrechts Provinciaal en Stedelijk Dagblad van 22 februari 1920., 504; 1 stuk
  - Rapporten, behorende bij de beschikking van de Minister van Binnenlandse Zaken van 2 september 1919, nr. 850 Kabinet Geheim, met beschikking., 1920; 505; 1 omslag
  - 0112a. Nota betreffende de afwijzing door de burgemeester van Amersfoort op een aanvraag van de Vrije Jeugdbond, afdeling Baarn om op Birkhoven te mogen kamperen., 1921; 506; 1 stuk
  - Bulletins van "Het Nieuws van de Dag" en "Het Handelsblad" over de ontvoering van de minister van Oorlog, de heer Pop., 1921; 507; 1 omslag
  - Rapport van de Inspecteur van Politie te Amsterdam over een aantal verklaringen van verdachten over de aantijging een aanslag te willen plegen op de Koningin tijdens de opening der Staten-Generaal., 1921; 508; 1 stuk
  - Stukken betreffende de bomaanslag op het Frankenslag, het huis van majoor Verspijck., 1921; 509-510; 2 omslagen
    - Brief van Hoofdcommissaris van Politie te Den Haag over de betrokkenheid van Van de Linde (volgens de communisten een politiespion) bij de bomaanslag, met originele envelop, 1921, 509
    - Lijst met namen en adressen, gevonden bij v.d. Linde, welke wordt verdacht van betrokkenheid bij de bomaanslag, met gegevens van algemeen aard, 1921, 510
  - Verslag van een bijeenkomst van enige leden van de Sociaal-Anarchistische Jeugd Organisatie (SAJO), met foto's., 1921; 511; 1 omslag